
```{r, include = FALSE}
library(tidyverse)
library(ggplot2)
```


```{r}
#read data.
cover <- read.csv("alledata-cover.csv")

frekvens <- read.csv("alledata-frekvens.csv")

abiotiske <- read.csv("alledata-abiotiske.csv")
```


```{r}
cover_data <- cover[abiotiske$terhabtype == "{5130}" & abiotiske$year == 2014,]
```

```{r}
df <- cover_data

for (ele in colnames(cover_data)){
  if (sum(cover_data[,ele]) == 0){
    df <- df[,!(names(df) %in% ele)]
  }
}

```


```{r}
frekvens_data <- frekvens[abiotiske$terhabtype == "{5130}" & abiotiske$year == 2014,]

dfrekvens <- frekvens_data

for (ele in colnames(frekvens_data)){
  if (sum(frekvens_data[,ele]) == 0){
    dfrekvens <- dfrekvens[,!(names(dfrekvens) %in% ele)]
  }
}
```


Kolonner = planter/arter, der optræder i dfrekvens men ikke df.
Dvs. at de inden for den der 5 m radius cirkel, men ikke i pin-plottet.
```{r}
setdiff(colnames(dfrekvens), colnames(df))
```


Shannon index
```{r}
df$Total <- rowSums(df[,4:39])
```

```{r}
df$Shannon_index <- rowSums(-df[,4:39]/df$Total*log(df[,4:39]/df$Total), na.rm = TRUE )
```

```{r}
df$diversity <- exp(df$Shannon_index)
```



```{r}
ggplot(df, aes(x=X7180/16))+geom_histogram()
```




NYT FRA SIDST - ser kun på ét site. Lægger en smule til plots hvis de har en obs inden for cirklen men ikke i pin-plottet og beregner det nye shannon index. Dette afhænger af, hvor mange plots arten er observeret i inden for dét site vi ser på. 

```{r}
tmp <- df[df$site == 5203,]
tmp_frek <- dfrekvens[dfrekvens$site == 5203,]
```


summer søjlerne i frekvens tabellen => hvor mange plots en plante er observeret inde for et site. 

I skal muligvis installere janitor pakken

```{r}
library(janitor)
```

```{r}
ny <- tmp_frek %>% adorn_totals("row")
```




```{r}
tmp_ny <- tmp
for (i in 1:10){
  for (ele in colnames(tmp[1,4:39])){
    if (tmp[i,ele] == 0 & ny[i,ele] == 1){
      tmp_ny[i,ele] <- ny[11,ele]/10
    }
  }
}
tmp_ny$Total <- rowSums(tmp_ny[,4:39])
tmp_ny$Shannon_index <- rowSums(-tmp_ny[,4:39]/tmp_ny$Total*log(tmp_ny[,4:39]/tmp_ny$Total), na.rm = TRUE )


tmp_ny$diversity <- exp(tmp_ny$Shannon_index)

```

```{r}
tmp_ny$diversity
```


```{r}
df$diversity[1:10]
```











