---
title: "Funktion til projekt"
output: html_document
---

```{r setup, include=FALSE}
knitr::opts_chunk$set(echo = TRUE)
```

```{r, include = FALSE}
library(tidyverse)
library(ggplot2)
library(janitor)
library(fitdistrplus)
library(MASS)
library(VGAM)
```

Read data
```{r}
cover <- read.csv("alledata-cover.csv")

frekvens <- read.csv("alledata-frekvens.csv")

abiotiske <- read.csv("alledata-abiotiske.csv")
```


Estimer betafordeling. Til at estimerer denne kigger vi kun på én naturtype men alle sites og alle år
```{r}
cover_data <- cover[abiotiske$terhabtype == "{5130}",]
```


Tager her frekvensdata og vil kun se på de arter/planter, der har minimum én frekvens obs i et af plottene (henover alle sites)

```{r}
frekvens_data <- frekvens[abiotiske$terhabtype == "{5130}",]

frekvens_med_obs <- frekvens_data

for (ele in colnames(frekvens_data)){
  if (sum(frekvens_data[,ele]) == 0){
    frekvens_med_obs <- frekvens_med_obs[,!(names(frekvens_med_obs) %in% ele)]
  }
}
```


Jeg vil også kun se på de arter i cover_data, der optræder i frekvens_med_obs data.
```{r}
w <- colnames(frekvens_med_obs)
cover_data_med_obs <- cover_data


for (ele in colnames(cover_data)){
  if (!(ele %in% w)){
  cover_data_med_obs <- cover_data_med_obs[,!(names(cover_data_med_obs) %in% ele)]
  }
  }
```




Til en start fjerner jeg de arter, der ikke har nogen 
```{r}
df <- cover_data_med_obs

for (ele in colnames(cover_data_med_obs)){
  if (sum(cover_data_med_obs[,ele]) == 0){
    df <- df[,!(names(df) %in% ele)]
  }
}
```




starter med at se på x116 - her ligner det, at der er mange pin-point obs
```{r}
x <- df[,"X116"]/16
x <- x[!(x==0)]
x
```

```{r}
x <- ifelse(x == 1, 0.999999,x)
x
```


```{r}
fit <- fitdist(x, "beta")
fit
```


```{r}
plot(fit)
```


beta(a,b)*binomial(n = 17, ss = 1)

Betabinomial ~ Beta(1+a,17+b)

```{r}
curve(dbeta(x,1+0.7261558,34+0.6688477))
abline(v = 0.04634392, col = "red")

```


```{r}
(1+0.3-1)/(17+0.3-2)
```



A = 1+0.7261558, B = 17+0.6688477


```{r}
0.7261558/(0.7261558+0.6688477)
```










Shannon index inden vi gør noget
```{r}
df$Total <- rowSums(df[,4:144])
```

```{r}
df$Shannon_index <- rowSums(-df[,4:144]/df$Total*log(df[,4:144]/df$Total), na.rm = TRUE )
```



laver for hver art betabinomial estimat for cover
```{r}
df1 <- df[,1:144]

```

```{r}
for (ele in colnames(df[,4:144])){
  x <- df[,ele]/16
  x <- x[!(x==0)]
  
  x <- ifelse(x == 1, 0.999,x)

  if (length(x) > 1){
  
    fit <- fitdist(x, "beta")
    v <- data.frame(fit$estimate)[1,1]/(16+data.frame(fit$estimate)[2,1]-2) #mode 
    print(v)
    df1$ele <- ifelse(df1$ele == 0, v, df1$ele)
  }
}
```


```{r}

```














